臺灣桃園地方法院民事判決　　　　　　　 96年度訴字第233號
原　　　告　台灣中小企業銀行股份有限公司
法定代理人　丁○○
訴訟代理人　甲○○
被　　　告　乙○○
　　　　　　丙○○
上列當事人間請求清償債務事件，於民國96年4 月13日辯論終結
，本院判決如下：
    主  文
被告應連帶給付原告新台幣參拾柒萬貳仟伍佰玖拾參元，及自民
國九十五年十二月二十日起至清償日止，按年息百分之三點八一
計算之利息，暨自民國九十六年一月二十一日起至清償日止，其
逾期在六個月以內者，按上開利率百分之十，超過六個月者，按
上開利率百分之二十計付違約金。
被告應連帶給付原告新台幣肆拾壹萬陸仟貳佰捌拾玖元，及自民
國九十五年十月十三日起至清償日止，按年息百分之四點七二計
算之利息，暨自民國九十五年十一月十四日起至清償日止，其逾
期在六個月以內者，按上開利率百分之十，超過六個月者，按上
開利率百分之二十計付違約金。
被告應連帶給付原告新台幣貳拾陸萬壹仟玖佰柒拾伍元，及自民
國九十五年九月十三日起至清償日止，按年息百分之十一點四二
五計算之利息，暨自民國九十五年十月十四日起至清償日止，其
逾期在六個月以內者，按上開利率百分之十，超過六個月者，按
上開利率百分之二十計付違約金。
被告吳金花應給付原告新台幣肆萬伍仟貳佰肆拾貳元，及自民國
九十五年七月二日起至清償日止，按年息百分之十八點五九計算
之利息，暨自民國九十五年七月二日起至清償日止，延滯第一個
月，當月計付逾期手續費新台幣壹佰元；延滯第二個月，當月計
付逾期手續費新台幣參佰元；延滯第三個月以上者，每月計付逾
期手續費新台幣陸佰元。
訴訟費用由被告連帶負擔。
    事  實
甲、原告方面：
壹、聲明：如主文所示。
貳、陳述：
一、緣被告乙○○於民國94年1 月20日邀同被告丙○○為連帶保
    證人，向原告借款新台幣（下同）50萬元，借款期間自94年
    1 月20日至101 年1 月20日，共計7 年，以1 個月為1 期，
    共分84期，按期平均攤還本息，約定利率自94年1 月20日至
    96年1 月19日止，按原告銀行之定儲利率指數加年利率0.87
    % 計算，另自96年1 月20日起，改按原告銀行之定儲利率指
    數加年利率1.57% ，又依借據第6 條第4 項約定，原告於法
    院為請求給付時，得將原約定利率視為不再機動調整，並以
    此時之利率計算全部遲延利息或違約金（本件原告起訴時，
    上開定儲利率指數為2.24% ，加計1.57% 即為3.81% ，故本
    件原告得請求之利率即為年息3.81%） 。並約定若逾期清償
    本息者，全部債務視為到期，除仍須按約定利率付息外，其
    逾期在6 個月以內者，另按上開利率之10% ；逾期超過六個
    月者，另按上開利率之20% 計付違約金。
二、又被告乙○○於94年6 月13日邀同被告丙○○為連帶保證人
    ，向原告借款50萬元，借款期間自94年6 月13日至101 年6
    月13日，共計7 年，以1 個月為1 期，共分84期，按期平均
    攤還本息，約定利率按原告銀行之定儲利率指數加年利率2.
    48% 計算，又依借據第6 條第6 項約定，原告於法院為請求
    給付時，得將原約定利率視為不再機動調整，並以此時之利
    率計算全部遲延利息或違約金（本件原告起訴時，上開定儲
    利率指數為2.24% ，加計2.48% 即為4.72% ，故本件原告得
    請求之利率即為年息4.72%） 。並約定若逾期清償本息者，
    全部債務視為到期，除仍須按約定利率付息外，其逾期在6
    個月以內者，另按上開利率之10% ；逾期超過六個月者，另
    按上開利率之20% 計付違約金。
三、再被告乙○○於94年6 月13日邀同被告丙○○為連帶保證人
    ，向原告借款30萬元，借款期間自94年6 月13日至101 年6
    月13日，共計7 年，以1 個月為1 期，共分84期，按期平均
    攤還本息，約定利率按原告銀行之基準利率加年利率7.625%
    計算，又依借據第6 條第6 項約定，原告於法院為請求給付
    時，得將原約定利率視為不再機動調整，並以此時之利率計
    算全部遲延利息或違約金（本件原告起訴時，上開定儲利率
    指數為3.8%，加計7.625%即為11.425% ，故本件原告得請求
    之利率即為年息11.425%） 。並約定若逾期清償本息者，全
    部債務視為到期，除仍須按約定利率付息外，其逾期在6 個
    月以內者，另按上開利率之10% ；逾期超過在六個月者，另
    按上開利率之20% 計付違約金。
四、詎被告乙○○分別於95年12月20日、10月13日、9 月13日起
    ，即未依約償還上開3 筆借款，被告應向原告連帶償還尚欠
    本金、利息及違約金分別如主文第1 項至第3 項所示。
五、另被告乙○○於94年5 月18日向原告申請Combo 晶片卡，並
    領有卡號0000-0000-0000-0000 之信用卡，依約定被告乙○
    ○得於信用卡之特約商店簽帳消費，但應於原告規定期限內
    向原告清償，如逾期未付，即應按原告銀行基準利率加年利
    率15% 計付（本件原告得為全部請求時，上開基準利率為3.
    59% ，加計15% 即為18.59%，故本件原告得請求之利率即為
    年息18.59 %） ，及其至清償日止，延滯1 個月，當月計付
    違約金100 元，延滯第2 個月，當月計付違約金300 元，延
    滯第3 個月以上者，每月計付違約金600 元。茲因被告乙○
    ○自95年7 月起即未依約繳款，其全部債務均視為到期，被
    告已喪失期限利益，應即向原告償還尚欠本金45,242元，及
    上述遲延利息、逾期手續費。
六、爰依消費借貸、連帶保證及信用卡使用之法律關係提起本訴
    。
參、證據：提出借據3 份、契據增補條款契約2 份、Combo 晶片
    卡申請書、信用卡會員約定條款修改對照表各乙件、放款利
    率歷史資料表、客戶往來明細查詢表各4 張、信用卡消費明
    細表1 張為證。
乙、被告丙○○方面：
壹、聲明：駁回原告之訴。
貳、陳述：其無資力清償本件債務。
丙、被告乙○○方面：
    未於言詞辯論期日到場，亦未提出書狀作何聲明或陳述。
    理  由
甲、程序方面：
    本件被告乙○○未於言詞辯論期日到場，核無民事訴訟法第
    386 條所列各款情形，應依原告之聲請，由其一造辯論而為
    判決。
乙、實體方面：
一、原告上開所主張之事實，業據提出與伊所述相符之借據3 份
    、契據增補條款契約2 份、Combo 晶片卡申請書、信用卡會
    員約定條款修改對照表各乙件、放款利率歷史資料表、客戶
    往來明細查詢表各4 張、信用卡消費明細表1 張為證，且被
    告丙○○到庭後就其擔任被告乙○○系爭3 筆借款之連帶保
    證人乙節亦無爭執，復被告乙○○已於相當時期受合法之通
    知，既未於言詞辯論期日到場，亦未提出書狀作何聲明、陳
    述以供本院審酌，依民事訴訟法第280 條第3 項前段準用同
    法條第1 項前段之結果，視同被告對於原告主張之事實自認
    。綜上，堪信原告主張之事實為真正。至於被告丙○○辯稱
    其無資力清償云云，惟查，被告丙○○是否無資力，僅涉本
    件日後之執行是否有效果及原告之債權得否獲得滿足而已，
    尚非得以阻礙原告本件請求之合法事由，是被告丙○○上開
    所辯，與法無據，不足為採，附此敘明。
二、按消費借貸契約，借用人應於約定期限內，返還與借用物種
    類、品質、數量相同之物；又遲延之債務，以支付金錢為標
    的者，債權人得請求依法定利率計算之遲延利息，但約定利
    率較高者，仍從其約定利率；再數人負同一債務，明示對於
    債權人各負全部給付之責任者，為連帶債務；連帶債務之債
    權人，得對於債務人之全體，同時請求全部之給付，且連帶
    債務未全部履行前，全體債務人仍負連帶責任，民法第478
    條前段、第233 條第1 項、第272 條第1 項、第273 條分別
    定有明文。經查，本件被告乙○○既有前揭未依約攤還本息
    之事實，原告自得請求其依約給付如主文第1 項至第3 項所
    示之本金餘額及利息、違約金，並請求被告丙○○依連帶保
    證契約之約定，連帶負清償之責。又被告乙○○向原告申請
    信用卡簽帳消費使用，亦有未按期繳納簽帳消費金額之情，
    原告自亦得依兩造間信用卡使用條款請求被告乙○○給付如
    主文第4 項所示之本金餘額、遲延利息及延滯手續費。從而
    ，原告依消費借貸、連帶保證契約及信用卡使用之法律關係
    ，請求被告連帶給付原告如主文第1 項至第3 項所示之金額
    及利息、違約金，及請求被告乙○○給付如主文第4 項所示
    之本金、利息及延滯手續費，為有理由，應予准許。
三、本件事證已臻明確，兩造其餘之主張、陳述及所提之證據資
    料，核與判決結果無何影響，爰不一一論述，附此敘明。
四、據上論結，本件原告之訴為有理由，依民事訴訟法第385 條
    第1 項前段、第85條第2 項，判決如主文。
中　　華　　民　　國　　96　　年　　4 　　月　　27　　日
                  民事第二庭    法　官　范明達
以上正本係照原本作成
如對本判決上訴，須於判決送達後20日內向本院提出上訴狀
中　　華　　民　　國　　96　　年　　4 　　月　　27　　日
                                書記官  江世亨
